【裁判字號】    89,易,3809
【裁判日期】    900227
【裁判案由】    違反著作權法等
【裁判全文】
臺灣高雄地方法院刑事判決                        八十九年度易字第三八九號
    公  訴  人  臺灣高雄地方法院檢察署檢察官
    被      告  乙○○
右列被告因違反著作權法等案件，經檢察官提起公訴（八十九年度偵字第一四三一九
號），本院判決如左：
    主  文
乙○○以明知為侵害著作權之物意圖營利而交付之方法侵害他人之著作權為常業，處
有期徒刑壹年貳月，緩刑年。
扣案盜版遊戲光碟片玖佰陸拾肆片、盜版遊樂器卡匣壹佰拾個、仿冒空盒壹個及目錄
拾壹本均沒收。
    事  實
一、乙○○係設於高雄市前鎮區○○○街三九二號「華民模型玩具公司」之負責人，
    明知如附表一所示之「ＦＩＮＡＬ  ＦＡＮＴＡＳＹ」係日商．思奎爾企業股份
    有限公司（以下簡稱思奎爾公司）享有商標專用權之商標圖樣，「ＰＳ設計圖」
    係日商．新力電腦娛樂股份有限公司（以下簡稱新力公司）享有商標專用權之商
    標圖樣，如附表二所示之「任天堂Ｎintendo」、「GAME BOY」、「MARIO」、「
    POCKET MONSTER」、「薩爾達傳說」等商標圖樣，為日商．任天堂股份有限公司
    （以下簡稱任天堂公司）享有商標專用權之商標圖樣，分別指定使用於電腦、錄
    有電腦程式之卡帶、磁碟、光碟及卡匣，使用於光碟、唯讀記憶體、磁卡、磁帶
    、磁碟、磁片、電腦等相類商品，使用於電子計算機、中央資料處理碟、電腦鍵
    盤、磁帶、磁碟、電視遊樂器（包括主機、操作器、搖控器、及錄有遊戲程式之
    卡匣、磁碟、光碟唯讀記憶體）及使用於電視接收器之遊戲裝置等相類物品，且
    均尚在專用期限內；又如附表三所示之遊戲軟體，「妖精戰士三」、「ＧＴ實戰
    賽車二」「列車驚魂」等係新力公司享有著作財產權之電腦程式著作，「勁爆熱
    舞二」、「勁爆熱舞三」係日商、可樂美股份有限公司（下稱可樂美公司）享有
    著作權之電腦程式著作，「太空戰士八」係日商、思奎爾股份有限公司（下稱思
    奎爾公司）享有著作權之電腦程式著作，「POCKET MONSTER」等係任天堂公司享
    有著作權之電腦程式著作。且明知姓名年籍不詳綽號「吉仔」之成年男子所販賣
    之仿冒遊戲光碟片及卡匣，外裝上有附表一編號一、附表二編號一、三至七所示
    之註冊商標，為意圖欺騙他人，於同一商品，使用相同於他人註冊商標之圖樣之
    商品。竟意圖欺騙他人，並基於意圖營利以之為常業之犯意，未得各該註冊商標
    專用權人、著作權人之授權或同意，於民國八十九年五月份某日，以遊戲光碟每
    片新台幣（下同）三十元、遊戲卡匣每個三百元之價格，向「阿吉」販入仿冒上
    開商標及侵害著作權之遊戲光碟片及卡匣後，陳列在上址，以遊戲光碟每片五十
    元價格、遊戲卡匣每個三百八十元之價格，販賣予不特定之人，並賴以維生。嗣
    於八十九年六月二十六日下午五時三十分許，為警持台灣高雄地方法院檢察署檢
    察官核發之搜索票，前往上開店內搜索時，當場查獲，並扣得仿冒遊戲光碟片九
    百六十四片、仿冒遊戲卡匣一百十個、仿冒空盒一個及目錄十一本。
二、案經日商任天堂公司訴請內政部警政署保安警察第二總隊第五大隊第二中隊移送
    台灣高雄地方法院檢察署檢察官偵查起訴。
    理  由
一、右揭事實，業據被告乙○○於本院審理時供承不諱，核與告訴人任天堂公司及被
    害人新力公司、可樂美公司、思奎爾公司具狀之指述及其等之代理人吳婷婷、金
    和國、甲○○指訴之情節相符，並有如事實欄所示之物扣案，及告訴人等人提出
    之商標及著作權權利證明文件、現場查獲照片等在卷可佐。而扣案仿冒遊戲光碟
    片、卡匣部分外包裝確實標示附表一編號一、附表二編號一、三至七之商標圖樣
    ；另扣案之遊戲光碟片，透過電視遊樂器之執行，即可出現被害人日商新力公司
    「ＰＳ設計圖」商標相同之圖樣；扣案之遊戲卡匣，透過掌上型遊戲器之執行，
    亦可出現與告訴人日商任天堂公司「Ｎｉｎｔｅｎｄｏ」商標相同之圖樣等情，
    業經本院於審理中勘驗屬實。被告自白販賣仿冒告訴人、被害人等之遊戲光碟片
    、卡匣乙節與事實相符。又被告乙○○係開店營業、販賣盜版遊戲光碟片已有月
    餘，時間甚長；扣案盜版遊戲光碟片及卡匣數量合計多達千餘片，數量龐大，且
    種類繁多，其價值據市價估計已達數百餘萬元，自足認被告乙○○係恃販賣。從
    而，本件被告事證已堪明確，犯行足以認定，應法論科。
二、核被告所為，係犯商標法第六十三條之販賣仿冒商標商品罪，著作權法第九十四
    條之以犯同法第九十三條第三款、第八十七條第二款之明知為侵害著作權之物意
    圖營利而交付侵害他人之著作權為常業罪。其意圖散布販賣而陳列之行為，為意
    圖營利而交付（即販賣行為）之階段行為，應為意圖營利而交付（即販賣行為）
    之高度行為所吸收，不另論罪。公訴人認被告上開違反著作權法行為，係犯同法
    第九十三條第三款之罪，似有誤會，起訴法條應予變更。另公訴人雖未就被告侵
    害新力公司、思奎爾公司、可樂美公司出品之遊戲光碟片著作權部分提起公訴，
    然此部分與前開論罪科刑部分（著作權法部分），有實質上一罪之關係，本院應
    併予審理（參照台灣高等法院八十七年上訴字第五三０二號、台灣高等法院高雄
    分院八十七年上訴字第一七九四號、八十八年度上易字第一一００號判決）。又
    公訴人未就被告販賣仿冒新力公司、思奎爾公司之商標商品部分起訴，惟此部分
    與前開論罪科刑部分（商標法部分）有想像競合犯裁判上一罪關係，本院亦應併
    予審理。被告多次違反商標法犯行，均時間緊接，犯罪構成要件相同，顯均係基
    於概括犯意反覆為之，均為連續犯，均應論以一罪，並加重其刑。被告係以一販
    賣行為而犯上開三罪；又以一行為侵害新力公司、思奎爾公司、任天堂公司、可
    樂美公司之商標權或著作財產權，均為想像競合犯，應依刑法第五十五條之規定
    而只論以一最重之著作權法第九十四條之罪。茲審酌被告不知尊重他人之智慧財
    產權，冀圖營利而犯罪之動機、目的，造成破壞我國際形象及犯後坦承一切犯行
    ，深具悔意等一切情狀，爰酌情量處如主文所示之刑。又被告前均未曾受有期徒
    刑以上刑之宣告，有有台灣高雄地方法院檢察署刑案資查註紀錄表、本院被告院
    內索引卡紀錄表及台灣高等法院被告全國前案紀錄表各一份在卷可稽，素行尚佳
    ，係因貪利，一時失慮始觸犯刑章，且犯後業與任天堂公司達成和解，經此偵查
    、起訴及論罪科刑程序後，信無再犯之虞，本院因認其所宣告之刑以暫不執行為
    適當，爰諭知緩刑二年，以啟自新。扣案盜版遊戲光碟片九百六十四片、仿冒遊
    戲卡匣一百十個及仿冒空盒一個，係仿冒之盜版物品，應依商標法第六十四條規
    定宣告沒收，至目錄十一本，係被告所有並供犯罪所用之物，業據被告陳明在卷
    ，應依刑法第三十八條第一項第二款規定沒收。
據上論斷，應依刑事訴訟法第二百九十九條第一項前段、第三百條，著作權法第九十
四條、第九十三條第三款、第八十七條第二款，商標法第六十三條、第六十四條，刑
法第十一條前段、第五十六條、第五十五條、第三十八條第一項第二款、第七十四條
第一款，判決如主文。
中      華      民      國    九十      年      二      月    二十七    日
        臺灣高雄地方法院刑事第一庭
                                    法  官     郭佳瑛
右正本證明與原本無異。
如不服本判決，應於判決送達後十日內，向本院提出上訴狀。
附錄本判決論罪之法條：
附錄本案論罪科法條：
著作權法第九十四條：
以犯第九十一條、第九十二條或第九十三條之罪為常業者，處一年以上七年以下有期
徒刑，得併科新臺幣四十五萬元以下罰金。
著作權法第九十三條第三款：
有左列情形之一者，處二年以下有期徒刑，得併科新臺幣十萬元以下罰金：
三、以第八十七條各款方法之一侵害他人之著作權者。
著作權法第八十七條
有下列情形之一者，除本法另有規定外，視為侵害著作權或製版權︰
一  以侵害著作人名譽之方法利用其著作者。
二  明知為侵害著作權或製版權之物而散布或意圖散布而陳列或持有或意圖營利而交
    付者。
三  輸入未經著作財產權人或製版權人授權重製之重製物或製版物者。
四  未經著作財產權人同意而輸入著作原件或其重製物者。
五  明知係侵害電腦程式著作財產權之重製物而仍作為直接營利之使用者。
商標法第六十三條
明知為前條商品而販賣、意圖販賣而陳列、輸出或輸入者，處一年以下有期徒刑、拘
役或科或併科新台幣五萬元以下罰金。
                                   書記官    王美玲
中    華    民    國      九十      年      三      月      一      日


司法院資訊處製作；財團法人民間司法改革基金會備份。
